{"present": {"1 Singular": {"Affirmative": "smaoin\u00edm", "Question": "an smaoin\u00edm?", "Negative": "n\u00ed smaoin\u00edm"}, "2 Singular": {"Affirmative": "smaoin\u00edonn t\u00fa", "Question": "an smaoin\u00edonn t\u00fa?", "Negative": "n\u00ed smaoin\u00edonn t\u00fa"}, "3 Singular": {"Male": {"Affirmative": "smaoin\u00edonn s\u00e9", "Question": "an smaoin\u00edonn s\u00e9?", "Negative": "n\u00ed smaoin\u00edonn s\u00e9"}, "Female": {"Affirmative": "smaoin\u00edonn s\u00ed", "Question": "an smaoin\u00edonn s\u00ed?", "Negative": "n\u00ed smaoin\u00edonn s\u00ed"}}, "1 Plural": {"Compressed": {"Affirmative": "smaoin\u00edmid", "Question": "an smaoin\u00edmid?", "Negative": "n\u00ed smaoin\u00edmid"}, "Extended": {"Affirmative": "smaoin\u00edonn muid", "Question": "an smaoin\u00edonn muid?", "Negative": "n\u00ed smaoin\u00edonn muid"}}, "2 Plural": {"Affirmative": "smaoin\u00edonn sibh", "Question": "an smaoin\u00edonn sibh?", "Negative": "n\u00ed smaoin\u00edonn sibh"}, "3 Plural": {"Affirmative": "smaoin\u00edonn siad", "Question": "an smaoin\u00edonn siad?", "Negative": "n\u00ed smaoin\u00edonn siad"}, "Passive": {"Affirmative": "smaoin\u00edtear", "Question": "an smaoin\u00edtear?", "Negative": "n\u00ed smaoin\u00edtear"}}, "future": {"1 Singular": {"Affirmative": "smaoineoidh m\u00e9", "Question": "an smaoineoidh m\u00e9?", "Negative": "n\u00ed smaoineoidh m\u00e9"}, "2 Singular": {"Affirmative": "smaoineoidh t\u00fa", "Question": "an smaoineoidh t\u00fa?", "Negative": "n\u00ed smaoineoidh t\u00fa"}, "3 Singular": {"Male": {"Affirmative": "smaoineoidh s\u00e9", "Question": "an smaoineoidh s\u00e9?", "Negative": "n\u00ed smaoineoidh s\u00e9"}, "Female": {"Affirmative": "smaoineoidh s\u00ed", "Question": "an smaoineoidh s\u00ed?", "Negative": "n\u00ed smaoineoidh s\u00ed"}}, "1 Plural": {"Compressed": {"Affirmative": "smaoineoimid", "Question": "an smaoineoimid?", "Negative": "n\u00ed smaoineoimid"}, "Extended": {"Affirmative": "smaoineoidh muid", "Question": "an smaoineoidh muid?", "Negative": "n\u00ed smaoineoidh muid"}}, "2 Plural": {"Affirmative": "smaoineoidh sibh", "Question": "an smaoineoidh sibh?", "Negative": "n\u00ed smaoineoidh sibh"}, "3 Plural": {"Affirmative": "smaoineoidh siad", "Question": "an smaoineoidh siad?", "Negative": "n\u00ed smaoineoidh siad"}, "Passive": {"Affirmative": "smaoineofar", "Question": "an smaoineofar?", "Negative": "n\u00ed smaoineofar"}}, "past": {"1 Singular": {"Affirmative": "smaoinigh m\u00e9", "Question": "ar smaoinigh m\u00e9?", "Negative": "n\u00edor smaoinigh m\u00e9"}, "2 Singular": {"Affirmative": "smaoinigh t\u00fa", "Question": "ar smaoinigh t\u00fa?", "Negative": "n\u00edor smaoinigh t\u00fa"}, "3 Singular": {"Male": {"Affirmative": "smaoinigh s\u00e9", "Question": "ar smaoinigh s\u00e9?", "Negative": "n\u00edor smaoinigh s\u00e9"}, "Female": {"Affirmative": "smaoinigh s\u00ed", "Question": "ar smaoinigh s\u00ed?", "Negative": "n\u00edor smaoinigh s\u00ed"}}, "1 Plural": {"Compressed": {"Affirmative": "smaoin\u00edomar", "Question": "ar smaoin\u00edomar?", "Negative": "n\u00edor smaoin\u00edomar"}, "Extended": {"Affirmative": "smaoinigh muid", "Question": "ar smaoinigh muid?", "Negative": "n\u00edor smaoinigh muid"}}, "2 Plural": {"Affirmative": "smaoinigh sibh", "Question": "ar smaoinigh sibh?", "Negative": "n\u00edor smaoinigh sibh"}, "3 Plural": {"Compressed": {"Affirmative": "smaoinigh siad", "Question": "ar smaoinigh siad?", "Negative": "n\u00edor smaoinigh siad"}, "Extended": {"Affirmative": "smaoin\u00edodar", "Question": "ar smaoin\u00edodar?", "Negative": "n\u00edor smaoin\u00edodar"}}, "Passive": {"Affirmative": "smaoin\u00edodh", "Question": "ar smaoin\u00edodh?", "Negative": "n\u00edor smaoin\u00edodh"}}, "condi": {"1 Singular": {"Affirmative": "smaoineoinn", "Question": "an smaoineoinn?", "Negative": "n\u00ed smaoineoinn"}, "2 Singular": {"Affirmative": "smaoineof\u00e1", "Question": "an smaoineof\u00e1?", "Negative": "n\u00ed smaoineof\u00e1"}, "3 Singular": {"Male": {"Affirmative": "smaoineodh s\u00e9", "Question": "an smaoineodh s\u00e9?", "Negative": "n\u00ed smaoineodh s\u00e9"}, "Female": {"Affirmative": "smaoineodh s\u00ed", "Question": "an smaoineodh s\u00ed?", "Negative": "n\u00ed smaoineodh s\u00ed"}}, "1 Plural": {"Compressed": {"Affirmative": "smaoineoimis", "Question": "an smaoineoimis?", "Negative": "n\u00ed smaoineoimis"}, "Extended": {"Affirmative": "smaoineodh muid", "Question": "an smaoineodh muid?", "Negative": "n\u00ed smaoineodh muid"}}, "2 Plural": {"Affirmative": "smaoineodh sibh", "Question": "an smaoineodh sibh?", "Negative": "n\u00ed smaoineodh sibh"}, "3 Plural": {"Compressed": {"Affirmative": "smaoineoid\u00eds", "Question": "an smaoineoid\u00eds?", "Negative": "n\u00ed smaoineoid\u00eds"}, "Extended": {"Affirmative": "smaoineodh siad", "Question": "an smaoineodh siad?", "Negative": "n\u00ed smaoineodh siad"}}, "Passive": {"Affirmative": "smaoineofa\u00ed", "Question": "an smaoineofa\u00ed?", "Negative": "n\u00ed smaoineofa\u00ed"}}, "imper": {"1 Singular": {"Affirmative": "smaoin\u00edm!", "Negative": "n\u00e1 smaoin\u00edm!"}, "2 Singular": {"Affirmative": "smaoinigh!", "Negative": "n\u00e1 smaoinigh!"}, "3 Singular": {"Male": {"Affirmative": "smaoin\u00edodh s\u00e9!", "Negative": "n\u00e1 smaoin\u00edodh s\u00e9!"}, "Female": {"Affirmative": "smaoin\u00edodh s\u00ed!", "Negative": "n\u00e1 smaoin\u00edodh s\u00ed!"}}, "1 Plural": {"Compressed": {"Affirmative": "smaoin\u00edmis!", "Negative": "n\u00e1 smaoin\u00edmis!"}, "Extended": {"Affirmative": "smaoin\u00edodh muid!", "Negative": "n\u00e1 smaoin\u00edodh muid!"}}, "2 Plural": {"Affirmative": "smaoin\u00edg\u00ed!", "Negative": "n\u00e1 smaoin\u00edg\u00ed!"}, "3 Plural": {"Compressed": {"Affirmative": "smaoin\u00edd\u00eds!", "Negative": "n\u00e1 smaoin\u00edd\u00eds!"}, "Extended": {"Affirmative": "smaoin\u00edodh siad!", "Negative": "n\u00e1 smaoin\u00edodh siad!"}}, "Passive": {"Affirmative": "smaoin\u00edtear!", "Negative": "n\u00e1 smaoin\u00edtear!"}}, "pastConti": {"1 Singular": {"Affirmative": "smaoin\u00ednn", "Question": "an smaoin\u00ednn?", "Negative": "n\u00ed smaoin\u00ednn"}, "2 Singular": {"Affirmative": "smaoin\u00edte\u00e1", "Question": "an smaoin\u00edte\u00e1?", "Negative": "n\u00ed smaoin\u00edte\u00e1"}, "3 Singular": {"Male": {"Affirmative": "smaoin\u00edodh s\u00e9", "Question": "an smaoin\u00edodh s\u00e9?", "Negative": "n\u00ed smaoin\u00edodh s\u00e9"}, "Female": {"Affirmative": "smaoin\u00edodh s\u00ed", "Question": "an smaoin\u00edodh s\u00ed?", "Negative": "n\u00ed smaoin\u00edodh s\u00ed"}}, "1 Plural": {"Compressed": {"Affirmative": "smaoin\u00edmis", "Question": "an smaoin\u00edmis?", "Negative": "n\u00ed smaoin\u00edmis"}, "Extended": {"Affirmative": "smaoin\u00edodh muid", "Question": "an smaoin\u00edodh muid?", "Negative": "n\u00ed smaoin\u00edodh muid"}}, "2 Plural": {"Affirmative": "smaoin\u00edodh sibh", "Question": "an smaoin\u00edodh sibh?", "Negative": "n\u00ed smaoin\u00edodh sibh"}, "3 Plural": {"Compressed": {"Affirmative": "smaoin\u00edd\u00eds", "Question": "an smaoin\u00edd\u00eds?", "Negative": "n\u00ed smaoin\u00edd\u00eds"}, "Extended": {"Affirmative": "smaoin\u00edodh siad", "Question": "an smaoin\u00edodh siad?", "Negative": "n\u00ed smaoin\u00edodh siad"}}, "Passive": {"Affirmative": "smaoin\u00edt\u00ed", "Question": "an smaoin\u00edt\u00ed?", "Negative": "n\u00ed smaoin\u00edt\u00ed"}}, "subj": {"1 Singular": {"Affirmative": "go smaoin\u00ed m\u00e9", "Negative": "n\u00e1r smaoin\u00ed m\u00e9"}, "2 Singular": {"Affirmative": "go smaoin\u00ed t\u00fa", "Negative": "n\u00e1r smaoin\u00ed t\u00fa"}, "3 Singular": {"Male": {"Affirmative": "go smaoin\u00ed s\u00e9", "Negative": "n\u00e1r smaoin\u00ed s\u00e9"}, "Female": {"Affirmative": "go smaoin\u00ed s\u00ed", "Negative": "n\u00e1r smaoin\u00ed s\u00ed"}}, "1 Plural": {"Compressed": {"Affirmative": "go smaoin\u00edmid", "Negative": "n\u00e1r smaoin\u00edmid"}, "Extended": {"Affirmative": "go smaoin\u00ed muid", "Negative": "n\u00e1r smaoin\u00ed muid"}}, "2 Plural": {"Affirmative": "go smaoin\u00ed sibh", "Negative": "n\u00e1r smaoin\u00ed sibh"}, "3 Plural": {"Affirmative": "go smaoin\u00ed siad", "Negative": "n\u00e1r smaoin\u00ed siad"}, "Passive": {"Affirmative": "go smaoin\u00edtear", "Negative": "n\u00e1r smaoin\u00edtear"}}, "verbal noun": "smaoineamh", "verbal adjective": "smaoinithe"}